臺灣高等法院臺中分院刑事裁定　
111年度聲字第1154號

聲  請  人  臺灣高等檢察署臺中檢察分署檢察官     
受  刑  人  羅世賢



上列聲請人因受刑人數罪併罰有二裁判以上，聲請定其應執行之
刑（聲請案號：111年度執聲字第497號），本院裁定如下：
    主  文
甲○○因犯如附表所示各罪所處之刑，有期徒刑部分應執行有期徒
刑拾年捌月。
    理  由
一、聲請意旨略以：受刑人甲○○（下稱受刑人）因強盜數罪，先
    後經判決確定如附表。數罪中雖有刑法第50條第1項但書所
    列情形，惟受刑人已請求檢察官聲請定應執行刑，有臺灣臺
    中地方檢察署民國111年3月17日請求定應執行刑調查表足稽
    ，應依刑法第50條第2項、第53條、第51條第5款規定，定其
    應執行之刑。爰依刑事訴訟法第477條第1項聲請裁定等語。
二、按數罪併罰，有二裁判以上者，依刑法第51條之規定，定其
    應執行之刑；而數罪併罰，宣告多數有期徒刑者，於各刑中
    之最長期以上，各刑合併之刑期以下，定其刑期，但不得逾
    30年，刑法第53條、第51條第5款分別定有明文。又法律上
    屬於自由裁量事項，尚非概無法律性之拘束，在法律上有其
    外部界限及內部界限，前者法律之具體規定，使法院得以具
    體選擇為適當裁判，此為自由裁量之外部界限；後者法院為
    自由裁量時，應考量法律之目的，法律秩序之理念所在，此
    為自由裁量之內部界限。法院為裁判時，二者均不得有所踰
    越。在數罪併罰而有二裁判以上，應定其應執行刑之案件，
    法院所為刑之酌定，固屬自由裁量事項，然對於法律之內、
    外部界限，仍均應受其拘束。
三、經查，受刑人所犯如附表所示之罪，前經臺灣臺中地方法院
    及本院判處如附表所示之刑，均確定在案，有各該案件之判
    決書及臺灣高等法院被告前案紀錄表等在卷可憑。而受刑人
    所犯上開各罪，有刑法第50條第1項但書所列之不得併合處
    罰情事，惟經受刑人依刑法第50條第2項規定請求檢察官向
    本院聲請合併定應執行刑，此亦有111年3月17日之臺灣臺中
    地方檢察署刑法第50條第1項但書案件是否請求定應執行刑
    調查表正本在卷足憑，本院審核認聲請為正當，應予准許。
    爰審酌受刑人所犯如附表所示之罪之刑期總合及內部界限、
    外部界限之範圍，及所犯各罪編號1為施用第二級毒品罪、
    編號2為拍攝少年為性交行為之電子訊號罪（共3罪）、編號
    3為森林法第52條第3項、第1項第1款、第4款、第6款之竊取
    森林主產物貴重木罪、編號4、5均為恐嚇取財罪（共3罪）
    、編號6為傷害罪（共2罪）、編號7為強制罪、編號8為剝奪
    他人行動自由罪、編號9為攜帶兇器強盜罪，該13罪之犯罪
    時間介於106年9月2日至108年8月11日，且施用第二級毒品
    罪、拍攝少年為性交行為之電子訊號罪、竊取森林主產物貴
    重木罪、恐嚇取財罪、傷害罪、強制罪、剝奪他人行動自由
    罪、攜帶兇器強盜罪各罪之犯罪類型、行為態樣、動機均不
    相同等情狀，爰就有期徒刑部分定其應執行之刑如主文所示
    。另附表編號1之罪，業經執行完畢，於本件執行時，應予
    扣抵，併此敘明。
四、依刑事訴訟法第477條第1項，刑法第50條第2項、第53條、
    第51條第5款，裁定如主文。
中　　華　　民　　國　　111 　年　　6 　　月　　15　　日
        　　刑事第六庭    審判長法　官  張  靜  琪
　　　　　 　　　　　　　　　   法　官  許  冰  芬
 　　　　　　　　　　　　　　　 法　官  鍾  貴  堯     
　　　　　　　　　　　　　　　                      
以上正本證明與原本無異。     
如不服本裁定，得於收受送達後5日內向本院提出抗告書狀(須附
繕本)。因疫情而遲誤不變期間，得向法院聲請回復原狀。

                               書記官  何  佳  錡
　　　　　　　　　　　　　　　 
中　　華　　民　　國　　111 　年　　6 　　月　　15　　日
附表：受刑人甲○○定應執行刑案件一覽表
編           號  1 2 3 罪           名  施用第二級毒品 拍攝少年為性交行為之電子訊號（共3罪） 森林法第52條第3項、第1項第1款、第4款、第6款之竊取森林主產物貴重木 宣    告     刑  有期徒刑2月 均處有期徒刑6月 有期徒刑1年10月（併科罰金新台幣286萬3080元） 犯  罪  日   期  108年8月11日 ①、②為108年2月4 日至同年6月17日間 某2日、③為108年6 月17日 107年7月24日起至同年月25日止 偵查(自訴)機關年  度  案  號  臺灣臺中地方檢察署108年度毒偵字第2902號 臺灣臺中地方檢察署108年度偵字第22743號 臺灣臺中地方檢察署107年度少連偵字第477號等 最後事實審 法        院 臺灣臺中地方法院 臺灣臺中地方法院 臺灣臺中地方法院  案        號 108年度豐簡字第562號 109年度侵訴字第28號 108年度原訴字第11號  判 決  日 期 108年10月31日 109年5月26日 109年8月26日 確定判決 法        院 臺灣臺中地方法院 臺灣臺中地方法院 臺灣臺中地方法院  案        號 108年度豐簡字第562號 109年度侵訴字第28號 108年度原訴字第11號  判決確定日期 108年11月29日 109年6月29日 109年10月6日 是否為得易科罰金或易服社會勞動之案件  得易科罰金、得易服社會勞動 均不得易科罰金、得易服社會勞動 不得易科罰金、不得易服社會勞動 備            註  臺灣臺中地方檢察署111年度執更字第370號（併同署109年度執更字第3152號、110年度執字第11233號；編號1至8共12罪有期徒刑部分定刑4年6月；編號1之罪已於109年3月9日易科罰金執行完畢）   
編           號  4 5 6 罪           名  恐嚇取財（共2罪） 恐嚇取財 傷害（共2罪） 宣    告     刑  均處有期徒刑7月 有期徒刑8月 均處有期徒刑7月 犯  罪  日   期  ①106年9月2日起至同年月4日止 ②106年9月17日起至同年月18日止 106年9月23日 ①106年12月下旬某不詳時日 ②107年1月7日  偵查(自訴)機關年  度  案  號  臺灣臺中地方檢察署107年度偵字第9553號等 臺灣臺中地方檢察署107年度偵字第9553號等 臺灣臺中地方檢察署107年度偵字第9553號等 最後事實審 法        院 臺灣高等法院臺中分院 臺灣高等法院臺中分院 臺灣高等法院臺中分院  案        號 109年度原上訴字第63號 109年度原上訴字第63號 109年度原上訴字第63號  判 決  日 期 110年8月5日 110年8月5日 110年8月5日 確定判決 法        院 臺灣高等法院臺中分院 臺灣高等法院臺中分院 臺灣高等法院臺中分院  案        號 109年度原上訴字第63號 109年度原上訴字第63號 109年度原上訴字第63號  判決確定日期 110年8月5日 （不得上訴） 110年8月5日 （不得上訴） 110年9月6日 是否為得易科罰金或易服社會勞動之案件  均不得易科罰金、不得易服社會勞動 不得易科罰金、不得易服社會勞動 均不得易科罰金、不得易服社會勞動 備            註  同編號1至3「備註」欄之記載。   
編           號  7 8 9 罪           名  強制 剝奪他人行動自由 攜帶兇器強盜 宣    告     刑  有期徒刑7月 有期徒刑7月 有期徒刑7年4月 犯  罪  日   期  106年12月下旬某不詳時日 107年1月7日 106年9月24日 偵查(自訴)機關年  度  案  號  臺灣臺中地方檢察署107年度偵字第9553號等 臺灣臺中地方檢察署107年度偵字第9553號等 臺灣臺中地方檢察署107年度偵字第9553號等 最後事實審 法        院 臺灣高等法院臺中分院 臺灣高等法院臺中分院 臺灣高等法院臺中分院  案        號 109年度原上訴字第63號 109年度原上訴字第63號 109年度原上訴字第63號  判 決  日 期 110年8月5日 110年8月5日 110年8月5日 確定判決 法        院 臺灣高等法院臺中分院 臺灣高等法院臺中分院 最高法院  案        號 109年度原上訴字第63號 109年度原上訴字第63號 111年度台上字第13號  判決確定日期 110年8月5日 （不得上訴） 110年9月6日 111年2月17日 是否為得易科罰金或易服社會勞動之案件  不得易科罰金、不得易服社會勞動 不得易科罰金、不得易服社會勞動 不得易科罰金、不得易服社會勞動 備            註  同編號1至3「備註」欄之記載。  臺灣臺中地方檢察署111年度執字第2896號